臺灣板橋地方法院交通事件裁定　　　 100年度交聲字第2927號
原處分機關　臺北市交通事件裁決所
聲明異議人　劉珊怡
即受處分人
送達代收人　劉美文
上列受處分人因違反道路交通管理處罰條例案件，不服臺北市交
通事件裁決所中華民國100 年7 月13日所為之北市裁罰字第裁22
-AEZ252804號處分（原舉發通知單號：中華民國100 年7 月13日
北市警交大字第AEZ252804 號），聲明異議，本院裁定如下：
    主  文
異議駁回。
    理  由
一、原處分以：異議人即受處分人劉珊怡於民國（下同）100 年
    7 月13日3 時59分許，駕駛車牌號碼6318-A8 號自小客車，
    行經臺北市○○○路○ 段與市○○道○ 段口之處所前，適為
    在場執勤之臺北市政府警察局大安分局警備隊員警攔檢並施
    以呼氣酒精濃度測試結果，測定數值為每公升0.5 毫克（即
    0.5MG/L ），因而查悉其有「酒後駕車，經酒測值達0.5MG/
    L 」之違規事實，遂依道路交通管理處罰條例第35條第1 項
    第1 款規定當場填單舉發。案經移送原處分機關即臺北市交
    通事件裁決所辦理，異議人依限提出申述，由原處分機關再
    行調查結果，依所得事證，仍認定異議人確有「汽車駕駛人
    酒精濃度超過規定標準（0.4-0.55）」之違規行為，裁處異
    議人罰鍰新臺幣（下同）34,500元，吊扣駕駛執照12個月【
    本院按：罰鍰部分，已經異議人於100 年7 月13日全額繳結
    】，並施以道路安全講習。
二、異議人聲明不服意旨則稱：伊有於100 年7 月13日當天為警
    取締酒駕違規，經執勤員警李岳祖先生依程序請伊簽名、喝
    水並實施酒測，伊印象中，當時簽名之酒精測定紀錄單顯示
    酒測值為0.36MG/L，但伊未留意舉發單填載為0.5MG/L ，伊
    係在100 年7 月13日到案繳納罰鍰時始發現上開情形，同日
    即填寫不服申訴，經大安分局與臺北市交通事件裁決所回函
    發現伊並未在測定值為0.5MG/L 之酒精測定紀錄單上簽名，
    請求調閱當日施測單據查明伊簽名之酒測紀錄單與舉發單所
    載不符情事等云云。
三、按汽車駕駛人飲用酒類或其他類似物後其吐氣所含酒精濃度
    超過每公升0.25毫克或血液中酒精濃度超過百分之0.05以上
    者，不得駕車，道路交通安全規則第114 條第2 款定有明文
    。又汽車駕駛人，駕駛汽車經測試檢定有酒精濃度超過規定
    標準者，處15,000元以上60,000元以下罰鍰，並當場移置保
    管該汽車及吊扣其駕駛執照1 年，且應接受道路交通安全講
    習，道路交通管理處罰條例第35條第1 項第1 款、第24條第
    1 項第2 款分別規定明確。次按違反道路交通管理事件統一
    裁罰基準及處理細則第2 條規定：「（第1 項）處理違反道
    路交通管理事件之程序及統一裁罰基準依本細則之規定辦理
    。（第2 項）前項統一裁罰基準，如附件違反道路交通管理
    事件統一裁罰基準表。」，是據前揭統一裁罰基準表所定有
    關違反道路交通管理條例第35條第1 項第1 款，汽車駕駛人
    ，駕駛汽車經測試檢定有酒精濃度超過規定標準之違規事件
    ，如汽車駕駛人係駕駛小型車，且經測得其呼氣所含酒精濃
    度數值超過0.4MG/L 以上未滿0.55MG/L者，其在期限內繳納
    或到案聽候裁決，裁處罰鍰為34,500元，並吊扣駕駛執照1
    年、施以道路安全講習。
四、經查：
(一)、異議人劉珊怡為警填單舉發於100 年7 月13日3 時59分許，
    在臺北市○○○路○ 段與市○○道○ 段口之處所，有飲酒後
    呼氣所含酒精濃度為0.5MG/L ，已超過規定標準仍駕乘小客
    車在道路上行駛之違規行為，並未經查獲警察機關另依刑事
    法律程序移請該管檢察官偵查辦理一情，有本院查列之100
    年9 月8 日臺灣高等法院被告前案紀錄表1 件在卷可參，是
    悉本件違反道路交通管理處罰條例第35條第1 項第1 款之行
    政裁罰事件，並無同時觸犯刑事法律情形，自非屬行政罰法
    第26條規定適用者，合先敘明。
(二)、查異議人有於100 年7 月13日3 時59分許，於飲用酒類後呼
    氣所含酒精濃度高達每公升0.5 毫克（即0.5MG/L ），已超
    過規定標準，竟仍駕駛車牌號碼6318-A8 號自小客車在道路
    上行駛，於行經臺北市○○○路○ 段與市○○道○ 段口之處
    所時，適為在場執勤之臺北市政府警察局大安分局警備隊員
    警李岳祖攔停稽查，經向異議人施以呼氣酒精濃度測試結果
    ，測得如上數值，乃循線查悉異議人有前開飲酒後呼氣所含
    酒精濃度超過規定標準仍駕車之違規行為，嗣為警填製臺北
    市政府警察局北市警交大字第AEZ252804 號舉發違反道路交
    通管理事件通知單（下簡稱舉發單），當場舉發異議人前述
    違規事實等攔查施測並掣單告發相關經歷，有舉發單移送聯
    影本、100 年7 月13日3 時58分呼氣酒精濃度測試確認單、
    100 年7 月13日3 時59分酒精測定紀錄單影本暨列印本，以
    及100 年7 月13日異議人劉珊怡現場施測蒐證錄影光碟1 片
    等均在卷可證，並為舉發員警職配之臺北市政府警察局大安
    分局迭以100 年7 月20日北市警安分交字第10036070500 號
    函、100 年8 月16日北市警安分交字第10036245900 號函等
    查復敘明同上意旨在卷足憑。
(三)、其次，本院勘驗前揭100 年7 月13日異議人現場施測蒐證錄
    影光碟載存錄影、錄音檔案結果，堪悉本件員警在首開時、
    地攔停稽查異議人，並明確告知異議人應接受酒精濃度測試
    ，嗣由施測（兼舉發）員警李岳祖循序指示異議人在呼氣酒
    精濃度測試確認單上「受稽查人簽名」欄內簽名，且提供礦
    泉水予異議人飲用，並拿取全新之酒測吹管當場拆封後裝置
    在呼氣酒精濃度測定儀器處，旋即於異議人及其在場陪同之
    男性友人面前操作前開測定儀器，使該儀器之顯示螢幕數值
    歸零，再向異議人告稱正確使用酒測儀器方式後，由異議人
    親自進行呼氣酒精濃度測試，經測得數值為0.5MG/L ，旋由
    施測員警向在場之異議人及其陪同友人明確告知如上事項等
    歷程，亦有本院100 年9 月8 日勘驗筆錄暨附件在卷足稽，
    核與前揭各事證所示，本案異議人經警實施酒測測得其呼氣
    所含酒精濃度數值為0.5MG/L之事實，兩者亦屬相符。
(四)、異議人雖辯陳以：本案舉發單記載酒測值0.5MG/L ，但伊印
    象中簽名之酒測單所示數值為0.36MG/L，兩者有所不符云云
    ；惟查，異議人本人經警實施酒精濃度測試結果，其酒測值
    為0.5MG/L 一節，有上揭各事證附卷足據，均詳如前說明；
    再，觀諸異議人於100 年7 月13日3 時59分酒精測定紀錄單
    （案號：22）之「被測人」欄內所為簽名式樣，佐參以異議
    人另於100 年7 月13日3 時58分呼氣酒精濃度測試確認單、
    100 年7 月13日送達證書及交通違規案件陳述書、100 年8
    月10日聲明異議狀等文書內所為各簽名，經以肉眼為外觀、
    形式觀察，即足可析明如上各簽名所示俱屬同一，堪認前開
    100 年7 月13日3 時59分酒精測定紀錄單（案號22），確係
    由異議人本人簽名核認。復查，前述酒精測定紀錄單上「牌
    照」一欄亦清楚載明為：「6318-A8 」，核與異議人於旨揭
    時、地為警攔停稽查時駕駛之自小客車車牌號碼，並無差池
    ，是本案員警對異議人實施酒測並測得數值為0.5MG/L 一事
    ，顯無誤認可能。第以，參酌上開舉發單移送聯影本所示，
    員警於該舉發單「收受通知聯者簽章」欄內尚註記有：「拒
    簽」二字，衡情應係受舉發之異議人對於為警填單告發所載
    違規事實已有不服，方予拒絕簽收者，而衡以前揭本院勘驗
    情形，異議人確有在場接受員警施測後，經警告知其測定紀
    錄顯示為0.5MG/L 等情，益徵異議人於員警攔查施測過程中
    ，已知悉其呼氣測定數值係0.5MG/L 。是據上述，本案異議
    人之酒測值確為0.5MG/L ，並由異議人在該酒精測定紀錄單
    上簽名，惟其拒簽舉發單移送聯之事實，堪可確信屬實，並
    無疑點；異議人前述辯解，容或誤會，尚不足採為有利認定
    。
(五)、綜前所論，異議人劉珊怡有首揭酒後駕車（經酒測值為0.5M
    G/L ）之違規行為，其所憑事證至臻明確，原處分機關因據
    裁處罰鍰34,500元、吊扣駕駛執照12個月，並施以道安講習
    ，本院審認原處分機關所為上述各裁處，均適法無誤，自應
    予維持。本件聲明異議為無理由，應予駁回。
五、據上論斷，應依道路交通事件處理辦法第18條，裁定如主文
    。
中    華    民    國   100    年    9     月    8     日
                       刑事第3 庭法  官   黎錦福
上列正本證明與原本無異。
如不服本裁定，應於裁定送達後5 日內敘明抗告理由，向本院提
出抗告狀。
                                 書記官   蔡麗春
中    華    民    國   100    年    9     月    8     日